【裁判字號】    99,易,1152
【裁判日期】    991124
【裁判案由】    竊盜
【裁判全文】
臺灣苗栗地方法院刑事判決              99年度易字第1152號
公  訴  人  臺灣苗栗地方法院檢察署檢察官
被      告  周崇瑞
上列被告因竊盜案件，經檢察官提起公訴（99年度偵字第4562號
），本院以簡式審判程序審理，判決如下：
    主  文
周崇瑞共同竊盜，累犯，處有期徒刑肆月，如易科罰金，以新臺
幣壹仟元折算壹日。
    犯罪事實及理由
一、犯罪事實：
    本件犯罪事實均引用檢察官起訴書之記載（如附件）。
二、證據名稱：
    除增加被告周崇瑞於本院之自白、臺灣高等法院被告前案紀
    錄表1 份外，其餘引用檢察官起訴書之記載（如附件）。
三、論罪科刑：
    核被告周崇瑞所為係犯刑法第320 條第1 項之竊盜罪。又其
    上述竊盜犯行，與黃銘彰（已另案審結，本院99年度易字第
    825 號）間，具有犯意聯絡與行為分擔，應論以共同正犯。
    又被告有犯罪事實欄所載的前科素行，經法院判處有期徒刑
    確定後，於民國98年7 月27日假釋期滿未經撤銷視同執行完
    畢，此有臺灣高等法院被告前案紀錄表1 份在卷可佐，是其
    於上述有期徒刑執行完畢後，5 年內故意再犯本件有期徒刑
    以上之罪，為累犯，均應依刑法第47條第1 項規定，加重其
    刑。爰審酌被告為貪圖私利，於上述時地夥同黃銘彰竊取被
    害人吳智慧居所頂樓之避雷針4 支，實不足取。並考量其犯
    罪的動機、目的、手段，及其坦承犯行犯後態度尚佳等一切
    情狀，復斟酌檢察官的具體求刑，量處如主文所示之刑，並
    諭知易科罰金的折算標準。
據上論斷，應依刑事訴訟法第284 條之1 、第273 條之1 第1 項
、第299 條第1 項前段、第310 條之2 、第454 條第2 項，刑法
第28條、第320 條第1 項、第47條第1 項、第41條第1 項前段，
刑法施行法第1條之1，判決如主文。
本案經檢察官林文中到庭執行職務。
中    華    民    國    99    年    11    月    24    日
                  刑事第一庭    法  官  呂曾達
以上正本證明與原本無異。
如不服本判決，應於判決送達後10日內向本院提出上訴狀（應抄
附繕本），其未敘述上訴理由者，應於上訴期間屆滿後20日內補
提理由書狀於本院，上訴於臺灣高等法院臺中分院。告訴人或被
害人如對於本判決不服者，應具備理由請求檢察官上訴，其上訴
期間之計算係以檢察官收受判決正本之日期為準。
                                書記官  劉容辰
中    華    民    國    99    年    11    月    24    日
附錄本案所犯法條全文：
中華民國刑法第320條第1項
（普通竊盜罪）
意圖為自己或第三人不法之所有，而竊取他人之動產者，為竊盜
罪，處5  年以下有期徒刑、拘役或 5 百元以下罰金。
附件：
臺灣苗栗地方法院檢察署檢察官起訴書
                                      99年度偵字第4562號
    被      告  周崇瑞  男  42歲（民國○○年○○月○○日生）
                        住苗栗縣苗栗市○○里○○街27巷6
                        號（另案在押於臺灣苗栗看守所）
                        國民身分證統一編號：Ｚ000000000號
上列被告因竊盜案件，已經偵查終結，認應該提起公訴，茲將犯
罪事實及證據並所犯法條分敘如下：
        犯罪事實
一、周崇瑞前因強盜等案件，經法院判處應執行有期徒刑7年5月
    確定，於民國97年10月8 日縮短刑期假釋出監，所餘刑期交
    付保護管束，迄98年7 月27日假釋期滿未經撤銷假釋，未經
    執行之刑期，以已執行完畢論。猶不知悔改，復與黃銘彰（
    另案提起公訴）基於共同為自己不法所有意圖之犯意聯絡，
    於99年7月17日下午1時許，共同前往吳智慧所居住、位在苗
    栗縣苗栗市○○路433巷2-3號「九福大樓」6 樓頂樓，由黃
    銘彰在旁把風，周崇瑞則爬至該樓頂之水塔處，徒手竊取架
    設在該樓頂之避雷針4支，得手後將其中2支避雷針交由黃銘
    彰帶回其位在苗栗縣苗栗市○○里○○街1 巷20號住處藏放
    。嗣經警於同月20日上午9 時30分許，持臺灣苗栗地方法院
    法官核發之搜索票前往黃銘彰上述住處搜索，扣得上開竊得
    之避雷針2支、黃銘彰所有之鋼製鋸片1片及黃銘彰另行竊得
    之避雷針插座、安非他命、吸食器（黃銘彰所涉毒品部分，
    另行偵辦）及取回該遭竊之物品後，始查獲上情。
二、案經本檢察官自動檢舉偵辦。
        證據並所犯法條
一、證據清單及待證事實
（一）證人即另案被告黃銘彰於偵查中之證述：
      證明：上開犯罪事實。
（二）證人即被害人吳智慧於另案警詢時之證述：
      證明：上述大樓之避雷針等物，確有遭竊之事實。
（三）被告周崇瑞於偵查中之陳述：
      證明：確有於上開時間，偕同另案被告黃銘彰前往該處大
            樓欲伺機行竊，後與黃銘彰共同走至該大樓樓頂後
            不久，即見黃銘彰手上有一非透明之塑膠袋，內裝
            有何物，並不清楚，其並未行竊該避雷針之事實。
（四）被害人吳智慧立具之贓物認領保管單影本2份：
      證明：被害人失竊並取回遭竊物品之事實。
（五）苗栗縣警察局扣押物品目錄表、搜索扣押筆錄影本1 份：
      證明：員警在黃銘彰住處扣得遭竊物品之事實。
（六）現場及扣案物品等相片23張影本：
      證明：被告與黃銘彰共同行竊之現場及所竊物品外觀之事
            實。
二、核被告周崇瑞所為，係犯刑法第320條第1項之竊盜罪嫌。
    被告與黃銘彰有犯意聯絡及行為分擔，請依共同正犯論處。
    又被告曾受有期徒刑執行完畢，有刑案資料查註紀錄表在卷
    可參，又於5 年內故意再犯本件有期徒刑以上之罪，為累犯
    ，請依刑法第47條第1 項規定加重其刑。
三、依刑事訴訟法第251條第1項提起公訴。
    此  致
臺灣苗栗地方法院
中    華    民    國    99    年    9     月    1     日
                          檢 察 官    張   文   傑
本件證明與原本無異
中    華    民    國    99    年    9     月    8     日
                          書 記 官    沈   于   媛

司法院資訊處製作；財團法人民間司法改革基金會備份。
